# 请教陈版：BOT 项目折现对象及折现率如何确定？

提问人：nlren 时间：2019-12-13 16:40:34
某公司以 BOT 模式主营垃圾焚烧发电业务。（ 1 ）A 项目特许经营权协议约定项目投资回报率、保底日垃圾处理量，约定保底垃圾处置费分为三部分：
投资本息、投资回报、直接处置费（弥补运营期间的处置成本）。财务剔除直接处置费用，将投资本息、投资回报作为折现对象，按照项目投资回报率进行折现，折现值作为长期应收款，差额作为无形资产。（ 2 ）B 项目将投资本息、投资回报按照项目投资回报率进行折现，折现值大于实际建造成本，无形资产将出现负数。财务以实际建造成本为限，根据每月保底现金流倒算出内含报酬率作为折现率。请教陈版： 1 、折现对象是否应当扣除直接处置费用？从协议上看，直接处置费用也是保底单价的一部分。 2 、无形资产出现负数的情况，折现率如何确定？

回答人：chenyiwei
1 、折现对象是否应当扣除直接处置费用。直接处置费用在后续运营期间确认收入和应收账款，与建造成本的回收无关。这是 BOT 金融资产模式核算均应注意的问题，即参与折现的只能是可用性服务费。
2 、无形资产不应出现负数，此时应重新计算 IRR，即使得未来各期固定现金流量中的可用性服务费（用于回收投资成本获取融资收益的部分）折现到运营期开始日的折现值等于累计确认的建造收入的折现率。